【裁判字號】    95,易,2713
【裁判日期】    951228
【裁判案由】    毒品危害防制條例
【裁判全文】
臺灣臺北地方法院刑事判決              95年度易字第2713號
公  訴  人  臺灣臺北地方法院檢察署檢察官
被      告  甲○○
                    （另案於臺灣臺北監獄執行中）
上列被告因違反毒品危害防制條例案件，經檢察官提起公訴（九
十五年度毒偵緝字第二二七號），被告於準備程序中先就被訴事
實為有罪之陳述，經本院告以簡式審判之旨，並聽取當事人之意
見後，本院合議庭裁定行簡式審判程序後，本院判決如下：
    主  文
甲○○施用第二級毒品，累犯，處有期徒刑肆月，如易科罰金，
以銀元佰元即新臺幣玖佰元折算壹日。扣案之第二級毒品甲基
安非他命壹包（毛重零點陸肆公克、淨重零點陸公克、驗餘淨
重零點伍公克）沒收銷燬之。
    事  實
一、甲○○前於(一)民國八十八年間，因違反毒品危害防制條例案
    件，經本院以八十八年度毒聲字第二四六０號裁定送觀察勒
    戒，因認無繼續施用毒品之傾向，於同年十月十六日釋放出
    所，並經臺灣臺北地方法院檢察署（下稱臺北地檢署）檢察
    官於八十八年十月二十日以八十八年度毒偵緝字第六六號不
    起訴處分書為不起訴處分確定在案。於(二)八十八年十月間，
    因犯搶奪案件，經本院以八十九年度訴字第一三一０號判決
    判處有期徒刑一年確定，於九十一年四月十八日縮刑期滿執
    行完畢。復於(三)九十二年初至九十三年九月十九日止，因連
    續施用第二級毒品安非他命（下稱安非他命）而違反毒品危
    害防制條例案件，經臺灣板橋地方法院（下稱板橋地院）於
    九十四年六月二十三日以九十三年度簡字第四三一五號判決
    判處有期徒刑四月，嗣於九十四年八月二日確定（於本件不
    構成累犯）。
二、甲○○基於施用第二級毒品甲基安非他命（起訴書誤載為安
    非他命，下稱甲基安非他命）之犯意，於九十四年四月二十
    三日晚間七時許，在其位於臺北市○○區○○路七三巷五號
    三樓之住處，施用甲基安非他命一次。嗣於九十四年四月二
    十五日晚間八時許，甲○○行經臺北市○○區○○路五七號
    前，為警攔檢而查獲其持有甲基安非他命一包（毛重０．六
    四公克、淨重０．三六公克、驗餘淨重０．三五公克），乃
    接受調查，經警採集其尿液送驗發現呈安非他命類陽性反應
    ，而知甲○○有上開施用甲基安非他命之犯行。
三、案經臺北市政府警察局信義分局移送臺北地檢署檢察官偵查
    起訴。
    理  由
一、證據之認定：
    上開事實二之部分，有被告甲○○於前述時地為警查獲，經
    警採集其尿液送臺灣尖端先進生技醫藥股份有限公司以酵素
    免疫分析法初步檢驗及氣相層析質譜儀法確認檢驗，結果發
    現有安非他命類陽性反應之濫用藥物檢驗報告一紙附卷足憑
    （臺北地檢署九十四年度毒偵字第一九六六號卷第六頁參照
    ），而扣案之白色晶體一包，經臺北市政府警察局以氣相層
    析質譜分析法鑑驗，結果檢出含有甲基安非他命成分無訛，
    有該局於九十四年十月三十一日出具之北市鑑毒字第五四五
    號鑑驗通知書一紙附卷可證（同上偵查卷第六五頁參照），
    且被告亦對上開事實二之部分於本院九十五年十二月十二日
    審理時供承不諱（本院當日審判筆錄參照），是依(一)前開濫
    用藥物檢驗報告一紙及(二)扣案如附表所示之甲基安非他命等
    補強證據已足資擔保被告於本院審理中所為之上開任意性自
    白具有相當程度之真實性，而得確信被告前述自白之犯罪事
    實確屬真實，從而依刑事訴訟法第一百五十六條第一項及同
    條第二項規定，自得依被告前述自白及該補強證據認定被告
    確有為前述施用甲基安非他命一次之犯行，本件事證明確，
    被告之犯行堪以認定。
二、論罪科刑之法律適用：
  (一)核被告甲○○所為，係犯毒品危害防制條例第十條第二項之
    施用第二級毒品罪。其施用甲基安非他命前後持有甲基安非
    他命之低度行為，應為施用甲基安非他命之高度行為所吸收
    ，不另論罪。公訴意旨原認被告自九十四年八月二日後某日
    起至同年十二月二日止，有連續施用甲基安非他命之犯行，
    業經實行公訴全程到庭之檢察官於本院九十五年十二月十二
    日審理時，當庭以言詞更正犯罪時間為九十四年四月二十五
    日為警查獲採尿時回溯九十六小時內某時，有施用甲基安非
    他命一次之犯行（本院當日審判筆錄參照），附此敘明。
  (二)查被告有如事實一之(二)部分所載之犯罪科刑執行情形，有臺
    灣高等法院被告全國前案紀錄表一份在卷可稽，其前受有期
    徒刑執行完畢，於五年以內故意再犯本件有期徒刑以上之罪
    ，為累犯，應依刑法第四十七條第一項之規定加重其刑。
  (三)爰審酌被告於毒品危害防制條例公布生效後曾由本院裁定送
    觀察勒戒，並由臺北地檢署檢察官為不起訴處分確定，此有
    臺灣高等法院被告全國前案紀錄表一份在卷可稽，顯見其未
    因前所受觀察勒戒之處分而決心改過及其智識程度、品行、
    犯後尚能坦承犯行、犯後態度良好等一切情狀，量處如主文
    所示之刑，又被告行為時之易科罰金折算標準，修正前罰金
    罰鍰提高標準條例第二條前段（現已刪除）規定，就其原定
    數額提高為一百倍折算一日，則被告行為時之易科罰金折算
    標準，應以銀元三百元折算一日，經折算為新臺幣後，應以
    新臺幣九百元折算為一日。惟九十五年七月一日修正施行之
    刑法第四十一條第一項前段則規定：「犯最重本刑為五年以
    下有期徒刑以下之刑之罪，而受六個月以下有期徒刑或拘役
    之宣告者，得以新臺幣一千元、二千元或三千元折算一日，
    易科罰金。」，比較修正前後之易科罰金折算標準，以九十
    五年七月一日修正公布施行前之規定，較有利於被告，亦應
    適用修正前刑法第四十一條第一項前段規定，定其易科罰金
    之折算標準。
  (三)扣案之甲基安非他命一包（毛重０．六四公克、淨重０．三
    六公克、驗餘淨重０．三五公克），經送鑑驗後檢出含有甲
    基安非他命成分無誤，已如前述，應依毒品危害防制條例第
    十八條第一項前段規定，不問屬於犯人與否，由本院諭知沒
    收銷燬之。
  (四)末查，被告基於施用安非他命之概括犯意，連續於九十二年
    年初某日起至九十三年九月十九日止，施用安非他命多次之
    犯行，業經板橋地院於九十四年六月二十三日以九十三年度
    簡字第四三一五號判決判處有期徒刑四月確定，有該份判決
    書一份附於本院卷可稽。本件論罪科刑之犯罪時間（九十四
    年四月二十三日）雖於上開判決宣示判決日期之前，然與上
    開判決所認定之犯罪時間已相隔七個月之久，故被告於九十
    四年四月二十三日施用安非他命一次之犯行，顯係另行起意
    為之，與其於九十二年九月間至九十四年三月間連續施用安
    非他命之犯行間並無連續犯裁判上一罪之關係，非同一案件
    ，故本件不為板橋地院九十三年度簡字第四三一五號判決之
    既判力效力所及，附此敘明。
據上論斷，應依刑事訴訟法第二百七十三條之一第一項、第二百
九十九條第一項前段，毒品危害防制條例第十條第二項、第十八
條第一項前段，刑法第十一條前段、第二條第一項、第四十七條
第一項，修正前刑法第四十一條第一項前段，修正前罰金罰鍰提
高標準條例第二條，現行法規所定貨幣單位折算新臺幣條例第二
條，判決如主文。
本案經檢察官郭瑜芳到庭執行職務。
中    華    民    國    95    年    12    月    28    日
                  刑事第九庭    法  官  林怡秀
本件正本證明與原本無異。
如不服本判決，應於判決送達後十日內，向本院提出上訴狀。
                                書記官  林義盛
中    華    民    國    95    年    12    月    28    日
附錄本案論罪科刑法條全文：
毒品危害防制條例第十條：
施用第一級毒品者，處六月以上五年以下有期徒刑。
施用第二級毒品者，處三年以下有期徒刑。


司法院資訊處製作；財團法人民間司法改革基金會備份。
